臺灣臺南地方法院臺南簡易庭小額民事判決
110年度南小字第84號  
原      告  新光行銷股份有限公司 

法定代理人  李明新
訴訟代理人  黃良俊
            吳慶展
被      告  陳美馨即陳妙雲 

上列當事人間請求清償信用卡消費款事件，經臺灣基隆地方法院 
簡易庭裁定（109年度基小字第3114號）移送前來，本院於民國 110年
2月26日言詞辯論終結，判決如下：
    主      文
被告應給付原告新臺幣柒仟柒佰貳拾肆元，及其中新臺幣伍仟陸 
佰陸拾肆元，自民國九十七年一月二十八日起至一○四年八月三十一
日止，按週年利率百分之十九點七一計算之利息，暨自一○四年九月一
日起至清償日止，按週年利率百分之十五計算之利息。 
訴訟費用新臺幣壹仟元由被告負擔。
本判決得假執行。
    事實及理由
壹、程序方面 
    被告經合法通知而未於言詞辯論期日到場，核無民事訴訟法
    第386條所列各款情形，爰依原告聲請由其一造辯論而為判決
    。
貳、實體方面 
一、原告主張：被告前向訴外人誠泰商業銀行股份有限公司（合
    併後已更名為臺灣新光商業銀行股份有限公司）請領信用卡使
    用，成立信用卡契約，被告依約應於每月繳款截止日前清償信
    用卡消費帳款，如有積欠款項或逾期清償等情事，則依信用
    卡約定條款第14條、第15條之約定，應自墊款之日起至清償
    日止，按週年利率19.71%計付循環信用利息，並應另按上開利息
    總額10%計算違約金。詎被告自民國95年5月22日起未依約繳款
    ，截至97年1月28日止，累計積欠本金新臺幣(下同)5664元，連
    同衍生循環信用利息及違約金，共積欠7724元帳款。嗣原告經
    讓與而取得該債權並於97年2月4日登報公告，然被告迭經原
    告催討均未理會，爰依信用卡契約及債權讓與之法律關係請求
    被告清償消費款等語。並聲明：如主文第1項所示。
二、被告經合法通知，未於言詞辯論期日到場，亦未提出書狀作 
    何聲明或陳述。
三、法院得心證之理由
　 ㈠稱消費借貸者，謂當事人一方移轉金錢或其他代替物之所有
     權於他方，而約定他方以種類、品質、數量相同之物返還之契
     約；債權人得將債權讓與於第三人；遲延之債務，以支付金
     錢為標的者，債權人得請求依法定利率計算之遲延利息，但約
     定利率較高者，仍從其約定利率；自104年9月1日起，銀行辦理現
     金卡之利率或信用卡業務機構辦理信用卡之循環信用利率不得超過
     年利率15%；當事人得約定債務人於債務不履行時，應支付違約金
     ；民法第474條第1項、第294條第1項、第233條第1項、銀行
     法第47條之1第2項、民法第250條第1項分別定有明文。「
     持卡人依其與發卡機構所訂立之信用卡使用契約，取得使用
     信用卡向特約商店簽帳消費之資格，並對發卡機構承諾償付
     帳款，而發卡機構則負有代持卡人結帳，清償簽帳款項之
     義務。此種持卡人委託發卡機構付款之約定，具有委任契約
     之性質，倘持卡人選擇以循環信用方式繳款，就當期應償
     付之帳款僅繳付最低應繳金額，其餘應付款項由發卡機構先
     行墊付，持卡人則依約定給付循環利息者，又具有消費借貸契
     約之性質」（最高法院89年度台上字第1628號民事判決 可資
     參照）。
　 ㈡被告已於相當時期受合法通知，卻於言詞辯論期日不到場且未
     提出準備書狀爭執，對原告所主張前揭事實本應視同自認。
     前開事實復經原告提出與其所述相符之信用卡申請書影本、
     債務人信用卡資料查詢、信用卡約定條款影本、債權讓與證
     明書影本、民眾日報公告影本、新光銀行帳單明細等件各1
     份為佐(見臺灣基隆地方法院109年度基小字第3114號民事簡易第
     一審卷宗第19頁、第21頁、第23頁至第27頁、第29頁、第3
     1頁至第33頁、第35頁至第49頁)，自堪信為真實。 揆諸上
     開法律規定及說明，原告本於信用卡契約及債權讓與之法律關
     係，請求被告給付如主文第1項所示金額及利息， 為有理由，
     應予准許。
四、本件訴訟費用額確定為1,000元（即第一審裁判費），應由
    敗訴之被告負擔。
五、本件為依民事訴訟法第436條之8第1項規定適用小額程序所 
    為被告敗訴之判決，應按同法第436條之20依職權宣告假執 
    行。
六、本件事證已臻明確，其餘攻擊防禦方法及所提證據，核與判
    決結果不生影響，爰不逐一論列，併此敘明。
七、據上論結，原告之訴為有理由，依民事訴訟法第436條之23、
    第436條第2項、第385條第1項前段、第78條、第436條 之19
    第1項、第436條之20，判決如主文。
中　　華　　民　　國　　110 　年　　2 　　月　　26　　日
                  臺灣臺南地方法院臺南簡易庭
　　　                        法  官　陳谷鴻　
以上正本證明與原本無異。   
如不服本判決，應於送達後20日內，向本院提出上訴狀並表明上
訴理由，如於本判決宣示後送達前提起上訴者，應於判決送達後
20日內補提上訴理由書（須附繕本）。
對於小額程序之第一審判決之上訴，非以其違背法令之理由，不
得為之。上訴狀內應記載表明㈠原判決所違背之法令及其具體內
容。㈡依訴訟資料可認為原判決有違背法令之具體事實者
。
中　　華　　民　　國　　110 　年　　2 　　月　　26　　日
                              書記官  曾盈靜